【裁判字號】    99,台上,7210
【裁判日期】    991118
【裁判案由】    違反毒品危害防制條例等罪
【裁判全文】
最高法院刑事判決            九十九年度台上字第七二一０號
上  訴  人  張國龍
上列上訴人因違反毒品危害防制條例等罪案件，不服台灣高等法
院高雄分院中華民國九十九年八月十日第二審更審判決（九十九
年度上更(一)字第一三號，起訴案號：台灣高雄地方法院檢察署九
十六年度偵字第三０一一二號），提起上訴，本院判決如下：
    主  文
上訴駁回。   
    理  由
按刑事訴訟法第三百七十七條規定：上訴於第三審法院，非以判
決違背法令為理由不得為之；是提起第三審上訴，應以原判決違
背法令為理由，係屬法定要件；如果上訴理由書狀並未依據卷內
訴訟資料具體指摘原判決不適用何種法則或如何適用不當，或所
指摘原判決違法情事顯與法律規定得為第三審上訴理由之違法情
形不相適合時，均應認其上訴為違背法律上之程式，予以駁回。
本件原判決撤銷第一審關於上訴人張國龍販賣第一級毒品之科刑
判決，改判仍論處上訴人販賣第一級毒品三罪罪刑（均累犯，各
處有期徒刑十五年二月，均褫奪公權八年，主刑部分定應執行刑
為有期徒刑十八年，褫奪公權八年，並為相關從刑沒收之宣告）
，已詳敘其調查證據之結果及證據取捨認定之理由；所為論斷，
均有卷存證據資料可資覆按。從形式上觀察，原判決並無違背法
令之情形。上訴人之上訴意旨略稱：（一）原判決以證人蕭伯昌
於另案以被告身分所為證詞，資為認定上訴人之犯罪事實，違反
刑事訴訟法第一百五十九條之一之規定。（二）原判決僅以證人
蕭伯昌、林國泰之警詢筆錄為判決之基礎，未審酌毒品危害防制
條例第十七條之規定，且無其他補強證據足資證明上訴人有販賣
第一級毒品之事實，即遽予論罪科刑，顯屬違法等語。
惟查：原判決綜合全部卷證資料，於理由欄說明上訴人有本件三
次販賣第一級毒品犯行之理由。對於上訴人否認犯罪所辯：伊並
無販賣海洛因予蕭伯昌、林國泰，伊僅負責打電話給賣毒品的人
到伊住處，伊等再合資向販賣毒品的人購買施用等語，認如何與
事實不符而非可採等情，加以指駁（見原判決正本第十二頁）。
經核俱與卷內資料相符，其論斷於法並無不合。復按：（一）證
人蕭伯昌於民國九十六年九月十日之警詢證述【於九十六年七月
二十九日上午六時三十分許、同年八月一日下午五時許，在上訴
人上開住處，以新台幣（下同）五百元之價格，各向上訴人購買
海洛因一次】，與其在第一審及原法院上訴審證述（沒有向上訴
人購買海洛因）不符，原判決乃依憑蕭伯昌於九十六年七月二十
九日在偵查中以被告身分所為與上開警詢證述相同（調偵二卷第
三至四頁）之內外部等情況，認蕭伯昌於警詢中之陳述如何具有
較可信之特別情況，且為證明上訴人販賣第一級毒品海洛因之犯
罪事實存否所必要，因而具有證據能力之認定理由（見原判決正
本第三、四頁）。經核其論斷於法並無不合。（二）原判決依憑
蕭伯昌、林國泰之警詢筆錄、鑑定書、證人蕭伯昌之尿液檢驗報
告二份（確均呈海洛因之代謝物嗎啡陽性反應）及扣案海洛因二
包暨在上訴人住處搜得其所有之海洛因十五小包等證據資料，於
理由欄說明上訴人如何於原判決正本附表（下稱附表）編號1、2
所示時、地分別販賣第一級毒品海洛因一包予蕭伯昌；又如何於
附表編號3 所示時、地販賣第一級毒品海洛因一包予林國泰（林
國泰向上訴人販入海洛因一包後，因直接在其住處施用完畢，故
未扣得海洛因）等情，已詳敘本於調查證據所得而為事實認定及
證據取捨之理由（見原判決正本第五至十三頁）。經核亦與卷內
證據資料相符，其論斷並無違反經驗法則，亦無查證未盡、判決
理由不備之違誤。上訴意旨（一）（二）及其他上訴意旨所執，
係就原審採證認事職權之適法行使及原判決已明白論斷之事項，
重為事實上之爭執，尚難認係適法之第三審上訴理由。綜上，應
認上訴人之上訴違背法律上之程式，予以駁回。
據上論結，應依刑事訴訟法第三百九十五條前段，判決如主文。
中    華    民    國  九十九  年   十一   月   十八   日
                      最高法院刑事第六庭
                          審判長法官  林  永  茂  
                                法官  蘇  振  堂  
                                法官  林  立  華  
                                法官  蔡  國  在  
                                法官  陳  春  秋  
本件正本證明與原本無異
                                      書  記  官  
中    華    民    國  九十九  年   十一   月  二十三  日
                                                      V

司法院資訊處製作；財團法人民間司法改革基金會備份。
